【裁判字號】    98,易,2367
【裁判日期】    981030
【裁判案由】    竊盜
【裁判全文】
臺灣臺北地方法院刑事判決              98年度易字第2367號
公  訴  人  臺灣臺北地方法院檢察署檢察官
被      告  甲○○
上列被告因竊盜案件，經檢察官提起公訴（98年度偵字第16040
號），被告於準備程序中就被訴事實為有罪之陳述，本院裁定改
以簡式審判程序審理，判決如下：
    主  文
甲○○犯竊盜罪，處拘役伍拾日，如易科罰金，以新臺幣壹仟元
折算壹日。緩刑參年。
    事  實
一、甲○○意圖為自己不法之所有，於民國98年7月1日清晨4時
    41分許，在臺北縣新店市○○路○段1號「家樂福1樓」賣場
    ，搭乘賣場地下室停車場入口之電梯，進入賣場1樓商店街
    ，徒手竊取班尼頓寫真公司（下稱班尼頓公司）所有之照相
    機1台、雜誌1本、相簿1本、馬克杯1只、手機吊飾22個、磁
    鐵154個等物得手，並放入其所撿拾之塑膠袋內而置於自己
    實力支配下，欲搭上開電梯下樓離去時，旋為保全人員王羲
    靖發覺報警處理，始悉上情。
二、案經臺北縣政府警察局新店分局報告臺灣臺北地方法院檢察
    署檢察官偵查起訴。
    理  由
一、本件被告所犯為刑法第320條第1項之罪，核屬刑事訴訟法第
    273條之1第1項所定死刑、無期徒刑、最輕本刑為三年以上
    有期徒刑以外之罪，亦非高等法院管轄之第一審案件，而被
    告於本院準備程序中就被訴事實為有罪之陳述，經告知被告
    簡式審判程序之旨並聽取當事人意見後，本院裁定行簡式審
    判程序，合先敘明。
二、經查，被告對於上開時、地竊取班尼頓公司前述財物之事實
    ，業於本院審理時供承不諱，並據證人即家樂福保全員王羲
    靖、班尼頓公司員工林佳於警詢或偵查中分別陳述查獲經過
    、指認贓物等節明確，復有贓物認領保管單1紙及現場照片
    在卷可稽，足認被告自白確與事實相符。本案事證明確，被
    告竊盜犯行足堪認定，應依法論罪科刑。另被告於行竊後遭
    查獲當場，即向保全人員即證人王羲靖矯稱：「係要歸還某
    商家的東西」云云，又其當時外表亦無異常情狀，業據證人
    於偵查中證述明確（見偵卷第50頁），則其明知持有物品非
    屬自己所有而為其任意盜取贓物，始欲飾詞歸還失主以脫卸
    責任，堪認其當時已認知行為不法，復其於同日警詢、偵查
    中對於訊問人告知竊盜罪名亦能明白認識，並矢口否認竊盜
    犯行，另對於進入賣場拿取物品的時、地、方式亦能明白記
    憶，具體陳述，是以，應認其行為當時對外界事物認知之能
    力與判斷是非能力並未明顯減低，縱罹有精神疾症，顯尚無
    礙於其行為精神狀態甚明，附此敘明。
三、核被告甲○○所為，係犯刑法第320條第1項竊盜罪。爰審酌
    被告前於96年間因竊盜案件，經本院於96年12月17日以96年
    度簡字第3751號判決科罰金新臺幣（下同）5000元確定，本
    件仍不知警惕，任意竊取他人財物，固有不該，惟念其犯後
    於本院審理時尚能坦承犯行、智識程度（國中畢業）、生活
    經驗及犯罪動機、目的、手段、行竊財物價值及對被害人財
    產法益侵害程度等一切情狀，量處如主文所示之刑，並諭知
    易科罰金之折算標準。末被告前開故意犯竊盜罪，然未受有
    期徒刑以上刑之宣告，此有台灣高等法院被告前案紀錄表1
    件可按，又其前於92年5月就讀國中期間因左側大腦中動脈
    阻塞（腦梗塞）住院36日，出院後未完全康復，出現器質性
    腦損傷，造成生活適應功能受損，在肢體運動、情緒、性格
    表現上均有障礙，容易失控，甚至不知自己偏差行為等情，
    有卷附行政院國軍退除役官兵輔導委員會台北榮民總醫院98
    年7月15日診斷證明書、臺北縣社區心理衛生中心駐點心理
    師98年4月14日接案服務表可參，致其無法繼續升學，求職
    謀生亦甚艱辛，因長期苦於器質性腦損傷所引發之情緒、生
    活上障礙，一時失慮，致罹刑典，又其因上述器質性精神疾
    病，現仍持續在賽斯身心靈診所接受規則精神科門診治療及
    演變心理治療，有卷附同所98年9月7日診斷證明書可查，如
    執行實刑，勢將中斷其療程，是否能達成刑之執行目的堪虞
    ，且被告犯後已於本院審理時坦承犯行，認有悔悟之意，經
    此偵審程序及刑之宣告，諒知警惕，若其能持續獲得妥適治
    療，更信無再犯之虞，又因被告行竊後旋遭查獲，被害人失
    竊財物即行領回，並未受有進一步財物損害，所造成之危害
    非鉅，本院認其所宣告之刑，以暫不執行為適當，爰併宣告
    緩刑3年，以啟自新。又被告既已自行延醫定期就診，爰不
    另諭知緩刑期內接受精神治療及保護管束，附此敘明。
據上論斷，應依刑事訴訟法第273條之1第1項、第299條第1項前
段，刑法第320條第1項、第41條第1項前段、第74條第1項第1款
，刑法施行法第1條之1，判決如主文。
本案經檢察官郭力菁到庭執行職務。
中    華    民    國    98    年    10    月    30    日
                  刑事第十三庭  法  官  林瑋桓
以上正本證明與原本無異。
如不服本判決應於收受送達後10日內向本院提出上訴書狀，並應
敘述具體理由；其未敘述上訴理由者，應於上訴期間屆滿後20日
內向本院補提理由書（均須按他造當事人之人數附繕）「切勿逕
送上級法院」。
                                書記官  潘文賢
中    華    民    國    98    年    10    月    30    日
附錄本案論罪科刑法條全文
中華民國刑法第320條
意圖為自己或第三人不法之所有，而竊取他人之動產者，為竊盜
罪，處5年以下有期徒刑、拘役或500元以下罰金。
意圖為自己或第三人不法之利益，而竊佔他人之不動產者，依前
項之規定處斷。
前二項之未遂犯罰之。


司法院資訊處製作；財團法人民間司法改革基金會備份。
